【裁判字號】    89,訴,114
【裁判日期】    890630
【裁判案由】    毒品危害防制條例
【裁判全文】
臺灣板橋地方法院刑事判決                          八十九年度訴字第一一四號
    公  訴  人  臺灣板橋地方法院檢察署檢察官
    被      告  甲○○
    選任辯護人  楊嘉馹
右列被告因毒品危害防制條例案件，經檢察官提起公訴（八十八年度偵字第二一二八
六號），本院判決如左：
    主  文
甲○○連續轉讓第二級毒品，累犯，處有期徒刑柒月。安非他命玖包（合計淨重拾肆
點捌參公克）沒收銷燬之。
    事  實
一、甲○○前於民國八十六年七月廿一日因違反麻醉藥品管理條例案件，經本院判處
    有期徒刑七月確定，於八十七年五月六日縮短刑期執行完畢，仍不知悔改，竟基
    於概括犯意，先後於八十八年八月廿五日、同年月廿八日、同年九月二日，在臺
    北縣新莊市○○路四五一號二樓二五八室，轉讓第二級毒品安非他命各一小包（
    重量不詳）予成年人乙○○（原名陳建榮）。嗣於八十八年九月十五日凌晨乙○
    ○在臺北縣土城市○○路四一巷口前經警查獲後，為配合警方查緝而以電話要約
    甲○○攜帶安非他命前來，甲○○則基於前開概括犯意，於當日凌晨二時許前往
    臺北縣新莊市○○路四四九巷口，準備交付不詳數量之安非他命予乙○○而尚未
    交付前，旋即為埋伏之警員當場查獲，並自甲○○之背包內查獲其持有之安非他
    命九包（合計淨重十四點八三公克）。
二、案經臺北縣警察局土城分局報告台灣板橋地方法院檢察署檢察官偵查起訴。
    理  由
一、訊據被告甲○○固坦承曾在上址無償轉讓安非他命一、二次予乙○○，供其施用
    ，惟辯稱：轉讓時間係在八十八年七月下旬或八月初，並非上開時間，且轉讓次
    數只有一、二次，並非三次等語。經查，證人乙○○經本院合法傳喚、拘提雖未
    到庭陳述，惟右揭事實業據證人乙○○於警訊及偵查中供陳明確，其於警訊中供
    稱：「（問：你於何時在何地向甲○○取得二級毒品安非他命？）我於民國八
    十八年八月二十五日一時三十分許在新莊市○○路四四九巷口內，民國八十八
    年八月廿八日二十時三十分許在新莊市○○路四四九巷口內，民國八十八年九
    月二日二十一十四十分許及於民國八十八年九月十五日一時三十分許」等語（參
    見臺灣板橋地方法院檢察署八十八年度偵字第二一二八六號案卷第八頁背面），
    其於偵查中供稱：「（問：有無向甲○○買安非他命？）沒有，但她有給我過，
    於８８、８、２５及８８、８、２８及９、２三次，在樹林她家給我的，... 她
    給我不要錢的」等語（參見同上案卷第二十三頁正面），其前後供述之情節大致
    相符，應堪採信，被告甲○○辯稱轉讓時間係在八十八年七月下旬或八月初、轉
    讓次數只有一、二次等語，或係記憶有誤所致，尚不足採。又被告坦承證人乙○
    ○於八十八年九月十五日打電話表示欲購買新台幣（下同）一萬元之安非他命時
    ，其答稱：伊並未在販賣，如要吸食可以給一點等語，顯見被告甲○○於查獲之
    日應係基於轉讓安非他命之犯行前往赴約，惟因警員當場逮捕，始未將安非他命
    交予乙○○，而尚未遂行轉讓安非他命之犯行。此外，自被告甲○○背包內查獲
    之白色粉末經送鑑定結果，確係安非他命無誤，合計淨重十四點八三公克，有法
    務部調查局檢驗通知書一紙及上開安非他命扣案可資佐證，本件事證明確，被告
    甲○○犯行洵堪認定，應依法論科。
二、被告甲○○先後於八十八年八月廿五日、八月廿八日、九月二日在前述地點轉讓
    安非他命予乙○○三次，所為係犯毒品危害防制條例第八條第二項之轉讓第二級
    毒品罪；其於八十八年九月十五日凌晨二時許在上開地點交付安非他命予乙○○
    而尚未交付，因已著手於犯罪之實施而不遂，為未遂犯。被告轉讓前後持有安非
    他命之低度行為，為轉讓安非他命之高度行為所吸收，不另論罪。被告甲○○先
    後多次轉讓安非他命之犯行，時間緊接，所犯係構成犯罪要件相同之罪名，顯係
    基於概括犯意反覆為之，為連續犯，應依刑法第五十六條之規定，論以一連續轉
    讓第二級毒品既遂罪。末查，被告甲○○有如事實欄所示之前科犯行，於八十七
    年五月六日縮短刑期執行有期徒刑七月完畢，有台灣高等法院刑案紀錄簡覆表在
    卷可稽，其於有期徒刑執行完畢後，五年內再犯有期徒刑以上刑之本罪，為累犯
    ，應依刑法第四十七條之規定，依法加重其刑。爰審酌被告之犯罪動機、目的、
    手段、犯罪所生之危害及犯後之態度等一切情狀，量處如主文所示之刑。至扣案
    安非他命九包（合計淨重十四點八三公克），屬第二級毒品，為違禁物，應依毒
    品危害防制條例第十八條第一項前段之規定，併予宣告沒收銷燬之。
三、公訴人於起訴書之犯罪事實欄中雖認：「乙○○經警勸喻後電告甲○○佯稱購買
    安非他命，孫某不疑乃攜帶毛重二十點五公克安非他命赴約」等語，惟查，證人
    乙○○既係配合警方查緝向被告甲○○佯稱欲購買安非他命，乙○○並無購買安
    非他命之真意，亦即警方係以陷害教唆之方式欲創造被告甲○○之販賣安非他命
    之犯意，然被告甲○○並未因此萌生販賣安非他命之犯意，而係基於轉讓安非他
    命之犯意前往赴約已如前述，則被告甲○○該次犯行自與販賣第二級毒品安非他
    命之構成要件有間，併於此敘明。
據上論斷，應依刑事訴訟法第二百九十九條第一項前段，毒品危害防制條例第八條第
二項、第十八條第一項前段，刑法第十一條前段、第五十六條、第四十七條，判決如
主文。
本案經檢察官郭緯中到庭執行職務。
中      華      民      國      八十九      年      六      月    三十  日
                                  臺灣板橋地方法院刑事第三庭
                                          法  官  連育群
右正本證明與原本無異。
如不服本判決，應於判決送達後十日內，向本院提出上訴狀。
                                          書記官  蘇恩慶
中      華      民      國      八十九      年      六      月    三十  日


司法院資訊處製作；財團法人民間司法改革基金會備份。
